臺灣士林地方法院刑事判決　　　　　　　96年度易字第1760號
公　訴　人　臺灣士林地方法院檢察署檢察官
被　　　告　乙○○
上列被告因竊盜案件，經臺灣板橋地方法院檢察署檢察官呈由臺
灣高等法院檢察署令轉臺灣士林地方法院檢察署檢察官偵查起訴
（95年度偵字第13601號），依刑事訴訟法第284 條之1規定無庸
行合議審判，本院依通常程序審理後，判決如下：
    主  文
乙○○共同攜帶兇器竊盜，累犯，處有期徒刑壹年，減為有期徒
刑陸月，如易科罰金，以新台幣壹仟元折算壹日。扣案之扳手貳
支、未扣案之鑰匙壹支均沒收。
    事  實
一、乙○○前有多次竊盜前科，又因違反麻醉藥品管制條例及竊
    盜案件，分別經臺灣板橋地方法院以86年度易緝字第92號、
    86年度訴緝字第82號判決判處有期徒刑9 月、2 年確定，並
    定其應執行刑為2 年6 月，嗣於88年1 月30日假釋付保護管
    束，迄民國88年7 月15日縮刑期滿執行完畢；惟又於92年間
    因竊盜案件，經本院士林簡易庭以92年度士簡字第719 號判
    決處有期徒刑5 月確定，於94年5 月29日縮刑期滿執行完畢
    ，翌日出監。詎猶不知悔改，與已成年之丙○○（另行審結
    ）於95年7 月11日晚上11時許，在臺北縣汐止市○○○路48
    7 號前，因見立凡廣告工程公司公司所有，由甲○○所管領
    之車號1208-GW 號自用小貨車停放路旁，且四下無人，遂與
    丙○○共同基於意圖為自己不法所有之犯意聯絡，推由乙○○在車外把風接應，而由丙○○持其所有，如持以行兇，客
    觀上足以對人之生命、身體安全產生危害之扳手2 支，連同
    自備鑰匙1 支（未扣案），藉以打開車號1208-GW 號自用小
    貨車車門後（毀損部分未據告訴），侵入車內竊盜該部自用
    小貨車及車內之電鑽共4 台得手，供其等代步使用。嗣同日
    凌晨4 時許，丙○○駕駛甫竊得之上開自用小貨車搭載乙○○，行經臺北縣三重市○○路○ 段76巷處高速公路橋下，因
    形跡可疑，為巡邏員警上前攔查，丙○○竟未停車受檢，加
    速逃逸，經警一路追緝至臺北縣蘆洲市○○路82巷2 號前始
    將該車攔停，惟丙○○已先趁隙逃匿，僅當場查獲仍在車上
    之乙○○，並在上開自用小貨車車內扣得丙○○所有，供行
    竊所用之上開扳手2 支後，偵悉上情。
二、案經甲○○訴由臺北縣政府警察局三重分局報告臺灣板橋地
    方法院檢察署檢察官呈由臺灣高等法院檢察署令轉臺灣士林
    地方法院檢察署檢察官偵查起訴，依刑事訴訟法第284 條之
    1 規定無庸行合議審判，由本院依通常程序審理。
    理  由
壹、證據能力之認定：按被告以外之人於審判外之言詞或書面陳
    述，除法律有規定者外，不得作為證據；又被告以外之人於
    審判外之陳述，雖不符合同法第159 條之1 至第159 條之4
    之規定，但經當事人於審判程序同意作為證據，法院審酌該
    言詞陳述或書面陳述作成時之情況，認為適當者，亦得為證
    據。當事人、代理人或辯護人於法院調查證據時，知有第15
    9 條第1 項不得為證據之情形，而未於言詞辯論終結前聲明
    異議者，視為有前項之同意，刑事訴訟法第159 條第1 項及
    第159 條之5 分別定有明文。經查，被告乙○○對於證人即
    告訴人甲○○於警詢中所為之證述，明示同意其證據能力，
    迄本案言詞辯論終結前均未聲明異議，本院審酌證人即告訴
    人甲○○於警詢時係就其親身經歷之事實所為，依其陳述作
    成時之情況，並無不適當之情形，均得例外採得為證據。
貳、認定事實所憑證據及理由：
一、上揭犯罪事實，業據被告乙○○於本院言詞辯論終結前為有
    罪之陳述，復據其前於臺灣板橋地方法院檢察署檢察官2 次
    偵訊時坦認犯行，分別供承：「我有與丙○○一起偷車，是
    由我把風，丙○○帶扳手連結自備鑰匙將車門轉開，竊取（
    車號）1208-GW （號自用小貨車）得逞」、「問：車子何人
    竊取？）丙○○偷的，我在旁把風」等語詳細明確，有臺灣
    板橋地方法院檢察署95年7 月12日、同年8 月8 日偵訊筆錄
    在卷可稽（參見臺灣板橋地方法院檢察署95年度偵字第1707
    9 號卷【下稱：第17079 號卷】第32頁，第54頁），其自白
    又核與證人即告訴人甲○○就失竊情節所為證述大致相符。
    此外，復有告訴人甲○○立具之贓物認領保管單、臺北縣政
    府警察局三重分局扣押物品目錄表、相片3 幀在卷可稽（參
    見第17079 號卷第21頁，第19頁，第27頁，第29頁），以及
    扳手2 支扣案可佐。
二、至證人即共同被告丙○○於偵訊時，就竊得上開甲○○管領
    之車號1208-GW 號自用小貨車經過，供承係其一人獨自犯案
    云云（參見臺灣士林地方法院檢察署95年度偵字第13601 號
    【下稱：第13601 號卷】第36頁至第37頁），惟查：
  1.被告乙○○與共同被告丙○○於上開時、地，由共同被告丙○○持扣案扳手2 支連結自備鑰匙1 支，竊取甲○○管領之
    車號1208 -GW號自用小貨車，推由乙○○在旁把風等情，已
    據被告乙○○於臺灣板橋地方法院檢察署檢察官2 次偵訊時
    均坦認犯行，業如前述，核其就共同被告丙○○下手行竊之
    手法供證具體詳確，堪認被告乙○○確係在場親見。
  2.被告乙○○於臺灣士林地方法院檢察署檢察官96年4 月24日
    偵訊時雖翻異前供，改口辯稱：「我沒有去偷竊，我只是搭
    丙○○之便車，我在基隆搭他便車」云云（第13601 號卷第
    29頁），惟所辯與共同被告丙○○所稱：當日伊獨自竊取車
    號1208-G W號自用小貨車後，再至石牌一帶接乙○○上車云
    云（參見96年9 月10日偵訊筆錄，第13601 號卷第37頁），
    2 人所述被告乙○○上車地點已不相符，足見被告乙○○上
    開辯解及共同被告丙○○之供述不實，共同被告丙○○所供
    無非係迴護被告乙○○之詞。
  3.況被告乙○○前後2 次於臺灣板橋地方法院檢察署偵訊中均
    坦承犯行，其復於本院審理時陳明上開2 次偵訊均未經檢察
    官不法取供，則其自白確具任意性無訛。其雖於本院準備程
    序時改口否認犯行，惟經本院踐行通常程序審理後，被告乙○○又再於辯論終結前，坦認犯行（參見本院96年10月29日
    審判筆錄第8 頁），益徵被告乙○○上開辯解純係卸責之詞
    ，不足採信，其嗣後於本院辯論終結前之自白及先前2 次於
    臺灣板橋地方法院檢察署檢察官前所為之任意性自白，始與
    事實相符，亦無再傳訊共同被告丙○○到庭為證之必要。
三、綜上，本案事證明確，被告乙○○之犯行洵堪認定，應依法
    論科。
參、論罪科刑：
一、按刑法第321 條第1 項第3 款之攜帶兇器竊盜罪，係以行為
    人攜帶兇器竊盜為其加重條件，此所謂兇器，其種類並無限
    制，凡客觀上足對人之生命、身體、安全構成威脅，具有危
    險性之兇器均屬之，且祇須行竊時攜帶此種具有危險性之兇
    器為已足，並不以攜帶之初有行兇之意圖為必要（最高法院
    79年臺上字第5253號判例可資參照）。查本案共同被告丙○○所有，為警扣得之扳手2 支，均係金屬材質，材質堅硬，
    足以撬開車門鎖，有照片1 幀存卷可按，其既足以破壞車鎖
    ，顯具相當質量，客觀上顯均足以對人之生命、身體、安全
    構成威脅，具有危險性，均堪認屬「兇器」無訛。核被告乙○○所為，係犯刑法第321 條第1 項第3 款之攜帶兇器竊盜
    罪。又把風行為，乃在於排除犯罪障礙，助成犯罪之實現，
    在合意範圍內分擔犯罪行為之一部，故係共同正犯。被告乙○○、共同被告丙○○2 人，既推由共同被告丙○○下手竊
    盜，並由被告乙○○在旁把風，自就攜帶兇器竊盜之犯行具
    有犯意聯絡及行為分擔，應論以共同正犯。被告乙○○有事
    實欄所載之犯罪科刑執行情形，有臺灣高等法院被告前案紀
    錄表1 份在卷可參，其受有期徒刑執行完畢後5 年內，故意
    再犯本件有期徒刑之罪，構成累犯，應依刑法第47條第1 項
    之規定，加重其刑。
二、爰審酌被告乙○○前有如事實欄所載前科，有臺灣高等法院
    被告前案紀錄表1 紙在卷可稽，素行不佳，其不思正途謀生
    ，不知尊重他人財產法益而竊盜他人財物，犯後猶於本院準
    備程序時矢口否認竊盜犯行，惟終於本院辯論終結前坦認犯
    行，尚有悔意等一切情狀，量處如主文所示之刑。又被告乙○○所為本件加重竊盜犯行，犯罪時間係在96年4 月24日以
    前，且宣告刑未逾有期徒刑1 年6 月，爰依中華民國九十六
    年罪犯減刑條例第2 條第1 項第3 款及第3 條第1 項第15款
    之規定，減其刑期2 分之1 ；又其所犯係最重本刑為5 年以
    下有期徒刑以下之刑之罪，已減為有期徒刑6 月，爰再依同
    條例第9 條之規定諭知易科罰金之折算標準，以示懲儆。
三、末按，扣案之扳手2 支，係共同被告丙○○所有供犯本案加
    重竊盜犯行所用之物，已據被告乙○○供明在卷，依共犯責
    任共同原則，應依刑法第38條第1 項第2 款規定宣告沒收。
    至共同被告丙○○所有，持以連同扣案扳手行竊之自備鑰匙
    1 支，雖未扣案，惟無證據證明業已滅失，仍應依共犯責任
    共同原則，依刑法第38條第1 項第2 款，宣告沒收。
四、至共同被告丙○○雖另案在監，惟因病未能到案，另行審結
    ，附此敘明。
據上論斷，依刑事訴訟法第284 條之1 、第299 條第1 項前段，
刑法第28條、第321 條第1 項第3 款、第47條第1 項、第41條第
1 項前段、第38條第1 項第2 款，中華民國九十六年罪犯減刑條
例第2 條第1 項第3 款、第7 條、第9 條，判決如主文。
本案經檢察官鄭富城到庭執行職務。
中　　華　　民　　國　　96　　年　　11　　月　　15　　日
　　　　　　　　　刑事第五庭法　官　許辰舟
以上正本證明與原本無異。
如不服本判決，應於收受送達後10日內，向本院提出上訴書狀，
其未敘述上訴之理由者並得於提起上訴後20日內向本院補提理由
書（均須按他造當事人之人數附繕本）。
                            書記官  洪忠改
中　　華　　民　　國　　96　　年　　11　　月　　15　　日
附錄本案論罪科刑法條之依據:
中華民國刑法第321條第1項第3款
（加重竊盜罪）
犯竊盜罪而有左列情形之一者，處 6 月以上、 5 年以下有期徒
刑：
一  於夜間侵入住宅或有人居住之建築物、船艦或隱匿其內而犯
    之者。
二  毀越門扇、牆垣或其他安全設備而犯之者。
三  攜帶兇器而犯之者。
四  結夥三人以上而犯之者。
五  乘火災、水災或其他災害之際而犯之者。
六  在車站或埠頭而犯之者。
前項之未遂犯罰之。
